【裁判字號】    97,易,4080
【裁判日期】    971107
【裁判案由】    竊盜
【裁判全文】
臺灣臺中地方法院刑事判決              97年度易字第4080號
公  訴  人  臺灣臺中地方法院檢察署檢察官
被      告  甲○○
上列被告因竊盜案件，經檢察官提起公訴（97年偵字第21674號
），於本院準備程序，被告就被訴事實為有罪之陳述，經本院告
知簡式審判程序意旨，並聽取當事人之意見後，裁定改行簡式審
判程序，本院判決如下：
    主  文
甲○○踰越安全設備竊盜，累犯，處有期徒刑玖月。
    事  實
一、甲○○於民國（下同）93年因犯搶奪案件，經臺灣高雄地方
    法院以94年度訴字第165號判決判處有期徒刑1年確定，又因
    犯搶奪、竊盜等案件，經臺灣高等法院花蓮分院以94年度上
    訴字第38號判決判處應執行刑有期徒刑2年確定，嗣經臺灣
    高等法院花蓮分院以94年聲字第32號裁定併定應執行刑為有
    期徒刑2年7月，又經臺灣花蓮地方法院以96年聲減字第110
    號裁定減刑並定應執行刑為1年9月，並於96年8月18日縮短
    刑期執行完畢。詎仍不知悔改，竟意圖為自己不法之所有，
    於97年3月24日凌晨0時38分許，前往台中縣潭子鄉○○村○
    ○路○段35巷6號之林浩住處，以手推開未上鎖之窗戶，
    徒手伸進該安全設備，竊取掛在牆上之鑰匙4串。得手後，
    即以其中1串鑰匙，啟動停放在上址住處旁為林浩所有、
    及其配偶蔡淑真所持有使用之車牌號碼2166-HW號之自小客
    車1部。得手後，將車開離現場，並於不詳時間，將該車棄
    置在台中縣豐原市○○街51巷9號之地下停車場後離去。嗣
    林浩發覺報警，經警於97年3月25日下午4時許，在上址之
    地下停車場尋獲上開自小客車，並在該車內採集指紋送鑑驗
    比對，結果有3枚指紋與甲○○所有之指紋相符而循線查獲
    。
二、案經林浩訴由臺中縣警察局豐原分局報請臺灣臺中地方法
    院檢察官偵查起訴。
    理  由
一、按除簡式審判程序及簡易程序及第376條第1款、第2款所列
    之罪之案件外，第一審應行合議審判，又除被告所犯為死刑
    、無期徒刑、最輕本刑為3年以上有期徒刑之罪或高等法院
    管轄第一審案件者外，於刑事訴訟法第273條第1項程序進行
    中，被告先就被訴事實為有罪之陳述時，審判長得告知被告
    簡式審判程序之旨，並聽取當事人、代理人、辯護人及輔佐
    人之意見後，裁定進行簡式審判程序；刑事訴訟法第284條
    之1、第273之1條第1項分別定有明文。查本件被告甲○○所
    犯係屬刑事訴訟法第376條第2款所列之罪，依法獨任進行審
    理程序，又被告於本院行準備程序時就被訴事實為有罪之陳
    述，依前揭規定，經聽取當事人之意見後，裁定改行簡式審
    判程序。又簡式審判程序之證據調查，依刑事訴訟法第273
    條之2規定，不受同法第159條第1項審判外陳述排除之限制
    ，再被告對於卷內之各項證據，亦不爭執證據能力，故卷內
    所列之各項證據，自得作為證據，合先敘明。
二、上開竊盜事實，業據被告甲○○於警詢、偵訊及本院審理時
    均坦承不諱，核與被害人林浩於警詢筆錄指訴之情節相符
    。並有內政部警政署刑事警察局鑑驗書、臺中縣警察局豐原
    分局現場勘察報告各1份及採證照片1批在卷可佐。足徵被告
    自白因有其他證據可補強，且查與事實相符，足予憑採。本
    案事證明確，被告犯行已經證明，應依法論科。
三、被告甲○○於夜間至被害人住宅外，推窗伸手入室，竊取鑰
    匙4串，雖其身體未侵入住宅，尚難論以於夜間侵入住宅竊
    盜罪名，但其竊盜之手段，既已越進窗門，安使他人窗門全
    之設備失其防閑之效用，又被告竊取鑰匙之目的，係為了竊
    取車子，且一竊得鑰匙後，立即持以竊取車子，是以竊取鑰
    匙及車子之行為，屬接續之行為，為單純一罪。核其所為，
    係犯刑法第321條第1項第2款之加重竊盜罪。又被告有事實
    欄所載之前科，有臺灣高等法院被告前案紀錄表及被告在監
    在押全國紀錄表各1份附卷可稽，其受徒刑之執行完畢後，5
    年以內故意再犯本件有期徒刑以上之罪，為累犯，應依刑法
    第47條第1項規定加重其刑。爰審酌被告前有多項竊盜前科
    ，素行不良，年輕體健卻不務正業，竟意圖為自己不法之所
    有，於夜間踰越安全設備竊取他人之財物，非但侵害被害人
    之財產權，亦造成附近居民人心惶惶，惡性非輕，兼衡酌被
    告犯罪動機、目的、被害人所受損害，暨犯後尚能坦承犯行
    、態度尚稱良好等一切情狀，量處如主文所示之刑，以示懲
    儆。
四、依刑事訴訟法第273條之1第1項、第299條第1項前段、第310
    條之2、第454條第1項，刑法第321條第1項第2款、第47條第
    1 項，判決如主文。
五、如不服本判決，應於判決書送達之日起10日內，以書狀敘述
    理由，向本院提出上訴（須附繕本）。
本案經檢察官乙○○到庭執行職務。
中    華    民    國    97    年    11    月    7     日
                  刑事第十庭    法  官  黃賢婷
以上正本證明與原本無異。
                                書記官  王麗雯
中    華    民    國    97    年    11    月          日
附錄本案論罪科刑法條：
中華民國刑法第321條
犯竊盜罪而有左列情形之一者，處六月以上、五年以下有期徒刑
：
一、於夜間侵入住宅或有人居住之建築物、船艦或隱匿其內而犯
    之者。
二、毀越門扇、牆垣或其他安全設備而犯之者。
三、攜帶兇器而犯之者。
四、結夥三人以上而犯之者。
五、乘火災、水災或其他災害之際而犯之者。
六、在車站或埠頭而犯之者。
前項之未遂犯罰之。


司法院資訊處製作；財團法人民間司法改革基金會備份。
